臺灣桃園地方法院刑事判決　　　　　　　110年度訴字第513號
公　訴　人　臺灣桃園地方檢察署檢察官
被　　　告　余東達



選任辯護人　黃書瑜律師(法律扶助)　　　　　　
上列被告因違反毒品危害防制條例案件，經檢察官提起公訴（10
9 年度少連偵字第372 號），本院判決如下：
    主  文
甲○○成年人與少年共同犯販賣第三級毒品而混合二種以上之毒
品未遂罪，處有期徒刑肆年肆月。扣案含有第三級毒品3,4-亞甲
基雙氧甲基卡西酮、第四級毒品硝西泮成分之毒品咖啡包貳拾伍
包（驗餘淨重壹肆參點零玖貳玖公克）、門號○○○○○○○○
○○號行動電話壹支（含該門號SIM 卡壹張）均沒收。
    事  實
甲○○與少年乙○○（民國93年生，真實姓名年籍詳卷，另由本
院少年法庭審理) ，均明知3,4-亞甲基雙氧甲基卡西酮、硝西泮
分別為毒品危害防制條例第2 條第2 項第3 、4 款所公告列管之
第三、四級毒品，非經許可，不得販賣，詎渠等竟共同基於販賣
第三級毒品而混合二種以上之毒品之犯意聯絡，先由與少年乙○
○有販賣第三級毒品而混合二種以上毒品犯意聯絡之少年黃○慈
（95年生，真實姓名年籍詳卷，由本院少年法庭審理），於109
年8 月16日凌晨3 時23分至隔日下午2 時20分許，以暱稱「宝」
，在通訊軟體WeChat（下稱微信）上名為「9453氣球館」之群組
聊天室內，張貼「中壢咖啡支援，需要打給我」等隱含販賣毒品
訊息之廣告，告知不特定網友，如有網友探詢，再提供少年乙○
○之微信帳號，由少年乙○○以暱稱「凱凱」與網友聯繫完成交
易。嗣桃園市政府警察局平鎮分局派出所警員，於執行網路巡邏
勤務時，獲知上開販毒訊息，即於109 年9 月7 日下午2 時38分
許，喬裝為買家分別與少年黃○慈、乙○○聯繫，表示欲購買上
開訊息所示之毒品咖啡包，遂與少年乙○○達成雙方將於後述時
、地以新臺幣（下同）8,500 元交易含有第三級毒品3,4-亞甲基
雙氧甲基卡西酮、第四級毒品硝西泮成分之毒品咖啡包共25包之
合意，而因乙○○身上僅持有含有上開第三、四級毒品成分之毒
品咖啡包6 包，遂以微信聯繫甲○○，告知此約定交易之時間及
內容，請甲○○在此之前備妥不足之毒品咖啡包。嗣乙○○於翌
（8 ）日上午7 時許，持毒品咖啡包6 包（起訴書誤載為9 包，
應予更正），至桃園市○鎮區○○街00巷0 號與喬裝警員碰面後
，復至甲○○位於同市區○街道00巷0 號之車行，由甲○○交付
含有上開第三級、第四級毒品成分之毒品咖啡包19包後，再由少
年乙○○攜帶原先身上6 包加上甲○○所交付的19包，共計25包
毒品咖啡包與喬裝警員交易，於交易毒品之際，喬裝警員旋表明
身分逮捕甲○○，並當場扣得上開含有第三、四級毒品成分之毒
品咖啡包25包（實秤毛重165.9810公克、淨重143.1710公克、取
樣0.0781公克、餘重143.0929公克，下同），行動電話2 支（含
門號0000000000號、0000000000號行動電話）。
    理  由
一、認定犯罪事實所憑證據及認定之理由：
    訊據被告甲○○固坦承於上開時、地交付含有第三級毒品3,
    4-亞甲基雙氧甲基卡西酮、第四級毒品硝西泮成分之毒品咖
    啡包19包給少年乙○○之事實，惟矢口否認有何成年人與少
    年共同犯販賣第三級毒品而混合二種以上之毒品未遂之犯行
    ，辯稱：乙○○於案發時說他要喝毒品咖啡包，但不夠，要
    過來跟我拿，我就想請他喝，並不知道他跟警員有毒品咖啡
    包交易的事，我也不知道證人乙○○的實際年齡等語（見訴
    字卷第85至88、140 至141 頁），辯稱人為其辯護稱：被告
    將少年乙○○當作弟弟看待，而乙○○想要喝毒品咖啡包，
    被告收入不錯就提供給他，並不知他有販售行為等語（見訴
    字卷第142 頁），經查：
 ㈠ 少年黃○慈於109 年8 月16日凌晨3 時23分至隔日下午2 時
    20分許，以暱稱「宝」，在微信上名為「9453氣球館」之群
    組聊天室內，張貼「中壢咖啡支援，需要打給我」等隱含販
    賣毒品訊息之廣告，告知不特定網友，如有網友探詢，再提
    供少年乙○○之微信帳號，由少年乙○○以暱稱「凱凱」與
    網友聯繫完成交易。嗣桃園市政府警察局平鎮分局派出所警
    員，於執行網路巡邏勤務時，獲知上開販毒訊息，即於109
    年9 月7 日下午2 時38分許，喬裝為買家分別與少年黃○慈
    、乙○○聯繫，表示欲購買上開訊息所示之毒品咖啡包，遂
    與少年乙○○達成雙方將於後述時、地以8,500 元交易含有
    第三級毒品3,4-亞甲基雙氧甲基卡西酮、第四級毒品硝西泮
    成分之毒品咖啡包共25包之合意，而少年乙○○持含有上開
    第三、四級毒品成分之毒品咖啡包6 包，於翌（8 ）日上午
    7 時許，至桃園市○鎮區○○街00巷0 號與喬裝警員碰面後
    ，再至被告位於同市區○街道00巷0 號之車行，經被告交付
    含有上開第三、四級毒品成分之毒品咖啡包19包後，復由少
    年乙○○攜帶上開毒品咖啡包共25包與喬裝警員交易，於交
    易毒品之際，喬裝警員旋表明身分逮捕被告及少年乙○○，
    並當場扣得含有上開第三、四級毒品成分之毒品咖啡包25包
    、門號0000000000號、0000000000號行動電話各1 支等事實
    ，為證人即少年乙○○於警詢、偵訊及本院審理時、證人即
    少年黃○慈於警詢及偵訊時證述甚詳，並有少年乙○○與喬
    裝警員之對話譯文、109 年9 月8 日警員職務報告、桃園市
    政府警察局平鎮分局搜索扣押筆錄、扣押物品目錄表、交通
    部民用航空局航空醫務中心109 年9 月9 日航藥鑑字第0000
    000 號毒品鑑定書（黃色粉末25袋，實稱毛重165.9810公克
    【含25袋25標籤1 膠帶】，淨重143.1710公克，取樣0.0781
    公克，餘重l43.0929公克，檢出Nitrazepam【硝西泮】及Me
    thyl one【3,4-亞甲基雙氧甲基卡西酮】成分）、現場照片
    、擷取照片（含微信貼文、喬裝警員分別與證人乙○○、黃
    ○慈之對話紀錄、證人乙○○、黃○慈間之對話紀錄、被告
    與證人乙○○之對話紀錄），並有含第三級毒品3,4-亞甲基
    雙氧甲基卡西酮、第四級毒品硝西泮成分之毒品咖啡包25包
    、門號0000000000號、0000000000號行動電話各1 支扣案可
    佐，且被告於本院準備程序及審理時，均不爭執（見訴字卷
    第84至88、140 至141 頁），此部分之事實，已堪認定。
 ㈡ 證人乙○○於警詢時證稱：我當時跟喬裝警員於109 年9 月
    8 日上午7 時許，在桃園市平鎮區育達高中前碰面，並請警
    員到旁邊同市區○○街00巷0 號稍等，我就去同市區○街道
    00巷0 號找甲○○，進車行後跟甲○○說我要19包毒品咖啡
    包，之後去上廁所，出來就看到兩捆毒品咖啡包放在桌上，
    甲○○在桌旁滑手機，我清點兩捆毒品咖啡包共19包無誤，
    便連同我身上的6 包毒品咖啡包一起放在塑膠袋裡面，但又
    覺得塑膠袋是半透明的有點危險，就問甲○○桌上的紙袋可
    否使用，他說可以，我才提著裝有25包毒品咖啡包的紙袋出
    去跟警員交易。而我大約2 個月前開始販賣毒品咖啡包，詳
    細數量不記得，獲利不到1 萬5,000 元，我的毒品來源都是
    甲○○或其他微信聊天室的小蜜蜂。而我跟甲○○拿取的毒
    品咖啡包，一包可以獲利100 元，但是客人買多我的獲利就
    會減少，卷附「凱凱」、「余小魚兒」微信對話（交易詳情
    與本案無關），也是我案發前2 日的上、下午在新屋的便利
    商店向甲○○拿毒品咖啡包，分別賣給微信的買家獲取價金
    ，我通常都達到一定的量才會將價金交給甲○○，而本案25
    包毒品咖啡包如順利賣出，我大概可以獲利1,000 元等語（
    見少連偵字卷第55頁正、反面、第59頁正、反面），於偵訊
    時證稱：本次跟喬裝警員的交易，是先帶警員去車行旁等我
    ，我去車行裡跟甲○○拿毒品咖啡包，有先跟他講好，他當
    時也有看到我拿毒品咖啡包，而他拿毒品咖啡包給我沒有賺
    錢，當時我過得比較不好，他算是幫我，這毒品咖啡包我一
    包賣500 元，會還給甲○○成本300 元，我自己賺200 元。
    而甲○○不知道黃○慈在微信上張貼販毒廣告的事，他只知
    道他把毒品咖啡包給我，我賣出去後會把成本300 元給他等
    語（見少連偵字卷第99、101 頁、第199 頁反面至第201 頁
    ），於本院審理時證稱：我於109 年9 月8 日去找甲○○之
    前，有用微信留語音跟他說「欸，我等一下應該要25個，對
    ，你們那邊夠嗎？」、「ㄟ，在七點以前吧，人家是這樣跟
    我訂的」、「明天早上7.會去找你拿19」（見少連偵字卷第
    99至100 頁），是指我跟警員約定好交易的毒品咖啡包數量
    ，但我身上不太夠，需要再跟甲○○拿，我有跟他說這是人
    家跟我訂的，而我案發前也有幾次跟甲○○拿毒品咖啡包，
    也不會當場給他錢，是在售出達到一定的金額後，才會將我
    賺的錢交給他，而一包毒品咖啡包的市價大約500 元，我每
    包打算要給他300 元的成本價，我這次若交易成功可收入8,
    500 元，我自己抽1,000 元，差不多要回7,500 元給甲○○
    。本案我跟喬裝買家之警員碰面之後，就請他等一下，我去
    車行找甲○○，而甲○○知道我要拿19包毒品咖啡包，我們
    雙方都不用講話，我上完廁所出來後，就看到毒品咖啡包放
    在桌上，甲○○在桌旁滑手機，我清點完無誤之後，就帶著
    這些毒品咖啡包去跟警員交易，後來就被逮捕等語（見訴字
    卷第126 至131 頁），證人乙○○與被告並無仇恨，實無甘
    冒刑事偽證罪處罰之風險而誣陷被告，且其在證詞中仍稱被
    告不知其販毒情事、被告沒有賺錢，是其自己要回成本價給
    被告等迴護情節（惟均不可採，詳如後述），可見其所述其
    他內容已盡量中性而接近客觀真實，且被告於案發時確實出
    現在查獲地點，交付19包毒品咖啡包給證人乙○○，並於事
    前與證人乙○○因該等毒品咖啡包有所聯繫，因此事相約見
    面，可見證人乙○○並非空言證稱被告與其歷來關於毒品咖
    啡包之交往模式，所述應屬可信。而依證人乙○○歷次所證
    ，詳述其於109 年9 月7 日下午，與喬裝買家之警員談妥買
    賣毒品咖啡包之數量後，先傳送微信之文字、語音等訊息給
    被告，提出19包毒品咖啡包之需求，而被告在對話中，並無
    疑惑證人乙○○何以需要如此大量毒品咖啡包，反係於得知
    證人乙○○有此需求後，直接與其相約交付毒品咖啡包等節
    ，並有該等對話之擷取照片存卷可考（見少連偵字卷第100
    至101 頁），嗣證人乙○○於翌（8 ）日上午7 時許，在上
    址車行向被告拿取毒品咖啡包時，其二人間無需多言，被告
    即將該等毒品咖啡包放在桌上任證人乙○○取走，證人乙○
    ○當場也不用支付任何價金給被告，足認雙方就此確有一定
    之默契；而證人乙○○雖試圖撇清被告知悉其所要的毒品咖
    啡包係供販賣用途，然無論是25包毒品咖啡包，或19包毒品
    咖啡包，顯然都不是一般人供己施用的數量，況證人乙○○
    亦於本院審理時證稱：有跟被告說「欸，我等一下應該要25
    個，對，你們那邊夠嗎？」、「ㄟ，在七點以前吧，人家是
    這樣跟我訂的」、「明天早上7.會去找你拿19」等語，已如
    前述，並有其與被告微信對話擷取照片4 張存卷可參（見少
    連偵字卷第99至100 頁），其對被告已明確告稱「人家是這
    樣跟我訂的（依前後文係指25包毒品咖啡包【被告實際提供
    19包】），則被告對於證人乙○○向其索取之毒品咖啡包用
    途係販賣乙節，當知之甚詳，證人乙○○迴護被告稱其不知
    情云云，不可採信。惟證人乙○○上開關於向被告取得毒品
    咖啡包等證述內容，核與其和被告微信對話之文義，相符且
    無重大歧異，被告亦確實於案發時、地交付本案毒品咖啡包
    19包給證人乙○○，應足佐證人乙○○所稱待其將本案之毒
    品咖啡包轉售後再回帳給付被告等情為真，亦堪信被告於交
    付本案毒品咖啡包前，即已知證人乙○○向其取得毒品咖啡
    包，並非供己施用，而是要販賣給不特定之人牟利，且事後
    會朋分該價金給自己等節為可採。
 ㈢ 關於被告提供本案毒品咖啡包19包給證人乙○○之原由，被
    告於警詢時供稱：乙○○於109 年9 月8 日上午7 時30分來
    車行找我，我原本把19包毒品咖啡包捆成2 捆放在桌子下面
    ，是要自己施用的，就只拿出1 包來放在桌上，但先去上廁
    所，乙○○說要出去等一下回來，我上完廁所出來就看到毒
    品咖啡包不見了，我也出去，警員便說是我拿毒品咖啡包給
    乙○○等語（見少連偵字卷第31頁）；經警員提示被告與證
    人乙○○前揭對話紀錄（即少連偵字卷第99至100 頁）時，
    旋於同次警詢時改稱：乙○○向我要毒品咖啡包19包，我不
    知道他要做何用途，他就說他要，而在我與「凱凱」（即證
    人乙○○）的對話紀錄中，他說「明天早上7.會去找你拿19
    」，就是他說要拿19包毒品咖啡包，我就「嗯」了隨便回答
    他，他問「你直接拿給我嗎？」，我回「車行等你」、「比
    較安全」，是他要過來跟我拿毒品咖啡包，那時我還沒有答
    應等語（見少連偵字卷第33、35頁）；於偵訊時供稱：我於
    109 年9 月8 日上午7 時34分許剛載完客人回來，乙○○跟
    我約7 時許在車行見，扣案的毒品咖啡包，是我放在公司自
    己要喝的，我不知道乙○○在外面賣等語（見少連偵字卷第
    117 頁正、反面）；又於本院準備程序及審理時供稱：乙○
    ○於案發時說他要喝毒品咖啡包，好像有講要19包，要過來
    跟我拿，他不用給我錢，我就想請他喝，我以前也有這樣請
    他喝過，而這19包毒品咖啡包是我透過微信在網路上購買，
    一包買400 元，我知道他不好過，而我那時一天收入都3 、
    5,000 元，又對錢沒有概念，賺的錢幾乎都花掉，請他喝沒
    有差等語（見訴字卷第86至88頁、第140 至141 頁），則被
    告最初於警詢時，表示該19包毒品咖啡包是要供己施用，是
    證人乙○○趁其上廁所時從桌上拿走，經警員提示其與證人
    乙○○之對話紀錄時，才改稱證人乙○○有事先跟他說好要
    這19包毒品咖啡包，其不知道證人乙○○要這些毒品咖啡包
    的用途，於偵訊時亦稱不知證人乙○○是要拿去販賣，而於
    本院準備程序及審理時，又改稱知道證人乙○○要這些毒品
    咖啡包是要自己喝的，而其考量雙方資力，免費提供給證人
    乙○○，前後所述迥然有異，已顯見其畏罪情虛。而依被告
    於本院準備程序及審理時所辯，其以7,600 元（1 包400 元
    ×19包＝7,600 元）購入本案毒品咖啡包（見訴字卷第141
    ），然被告於本院準備程序供稱：我跟乙○○認識約半年，
    他是朋友的朋友，會來車行聊天，我不清楚他是怎樣的人，
    也不知道他的生日、興趣及住處等語（見訴字卷第85至86頁
    ），復證人乙○○於本院審理時證稱：我跟甲○○是案發前
    2 、3 個月透過朋友認識的，雙方交情正常，沒有特別好等
    語（見訴字卷第131 頁），可見被告與證人乙○○間並無深
    厚之交情或特殊情誼，該7,600 元也相當於被告1 、2 天之
    工作收入，怎有可能於泛泛之交證人乙○○傳訊說要19包毒
    品咖啡包，即二話不說，立刻備妥該等毒品咖啡包無償供證
    人乙○○取用？即便是一般好交情友人間，尚且僅係少量無
    償轉讓毒品，被告於警詢時自承職業為司機、經濟狀況勉持
    （見少連偵字卷第29頁），其實並非十分富裕，卻沒來由免
    費提供所費不貲之大量毒品給交情一般之友人，顯違常情，
    洵無足踩，而應以證人乙○○於偵訊及本院審理時所稱其含
    本案在內數次所販賣之毒品咖啡包是向被告拿取，待獲取價
    金，並累計達一定金額時，會回帳給被告等情較為可採。
 ㈣ 按買賣毒品係我國所禁止之犯罪行為，此為國人所知悉，而
    我國查緝販賣毒品執法甚嚴，販賣第三級毒品之法定刑為最
    輕本刑七年以上有期徒刑之重刑，且毒品屬量微價高之物，
    販賣者皆有暴利可圖，茍非意圖販賣營利，一般人焉有可能
    甘冒重度刑責而販賣毒品？又販賣毒品既係違法行為，當非
    可公然為之，亦無公定價格，且容易分裝並增減份量，而每
    次買賣之價量，可能隨時依雙方關係深淺、資力、需求量及
    對行情之認知、來源是否充裕、查緝是否嚴謹、購買者被查
    獲時供述購買對象之可能風險之評估等情形，而異其標準，
    非可一概而論，除被告坦承犯行或價量俱臻明確外，委難察
    得實情，然販賣之人從價差、量差或品質差中牟利之方式雖
    異，其意圖營利之販賣行為則同一。稽諸上開說明，被告既
    然明知並無特殊親誼關係之證人乙○○，係為販賣才向其調
    取如此大量之毒品咖啡包，而被告從事需以勞力付出之司機
    為業，已如前述，衡情應無將自己辛苦工作收入所購得之毒
    品咖啡包，無償提供給證人乙○○，供其販賣圖利的必要與
    可能。是以本案雖無被告取得毒品咖啡包之確切價格的事證
    ，但被告應無冒險虧本販售毒品的可能。因此本案毒品交易
    ，被告主觀上確有可以獲有價差利潤及具營利意圖。從而，
    被告確於109 年9 月8 日交付含有第三級毒品3,4-亞甲基雙
    氧甲基卡西酮、第四級毒品硝西泮成分之毒品咖啡包19包給
    證人乙○○供其販賣，但因證人乙○○為警查獲，致被告未
    能依約收取價金事實，應可認定。
 ㈤ 綜上所述，本案事證明確，被告上開犯行堪以認定，應依法
    論科。
二、論罪科刑
 ㈠ 說明
  ⒈按刑法上所謂陷害教唆，係指行為人原無犯罪的意思，純因
    具有司法警察權者的設計誘陷，以唆使其萌生犯意，待其形
    式上符合著手於犯罪行為的實行時，再予逮捕者而言。此種
    「陷害教唆」，因行為人原無犯罪的意思，具有司法警察權
    者復伺機逮捕，係以不正當手段入人於罪，尚難遽認被陷害
    教唆者成立犯罪。至於刑事偵查技術上所謂的「釣魚」者，
    則指對於原已犯罪或具有犯罪故意的人，司法警察於獲悉後
    為取得證據，以設計引誘的方式，佯與之為對合行為，使其
    暴露犯罪事證，待其著手於犯罪行為的實行時，予以逮捕、
    偵辦者而言。此種「釣魚」，因屬偵查犯罪技巧的範疇，並
    未違反憲法對於基本人權的保障，且於公共利益的維護有其
    必要性，故所蒐集的證據資料，自可具有證據能力；從而，
    因犯罪行為人主觀上原即有犯罪的意思，倘客觀上又已著手
    於犯罪行為之實行時，自得成立未遂犯，要與「陷害教唆」
    情形迥然有別（最高法院107 年度臺上字第987 號判決意旨
    參照）。查少年乙○○、黃○慈先在網路上透過微信刊登對
    外出售毒品之訊息及與喬裝買家之警員談妥交易之時地、數
    量、價金，被告亦接到少年乙○○通知備妥要交易的毒品咖
    啡包，且交付少年乙○○，均已著手於販賣毒品犯行之實行
    ，雖因警員係喬裝買家以執行查緝，並無實際向被告、少年
    乙○○購得毒品之真意，故本案毒品交易均並未能完成，無
    由論以既遂，然被告主觀上既有販賣毒品之意思，客觀上又
    已著手於犯罪行為之實行，已如前述，自仍成立販賣毒品之
    未遂犯。
  ⒉按成年人教唆、幫助或利用兒童及少年犯罪或與之共同實施
    犯罪或故意對其犯罪者，加重其刑至二分之一。但各該罪就
    被害人係兒童及少年已定有特別處罰規定者，從其規定，兒
    童及少年福利與權益保障法第112 條第1 項定有明文。該項
    所定之加重處罰，固不以該成年人明知所教唆、幫助、利用
    、共同實施（實行）犯罪之人或被害人為兒童及少年為必要
    ，但仍須證明該成年人有教唆、幫助、利用兒童及少年或與
    之共同實施（實行）犯罪，以及對兒童及少年犯罪之不確定
    故意，始足當之。查被告於本案行為時為成年人，而乙○○
    係93年出生，有其年籍資料在卷可憑（見少連偵字卷第185
    頁），且乙○○於本院審理時證稱：我於案發時在治平工商
    讀書，本案跟甲○○拿毒品咖啡包時就是穿制服等語（見訴
    字卷第132 頁），並有乙○○著制服被查獲之現場照片在卷
    可憑（見少連偵字卷第77頁正、反面），堪認被告對於乙○
    ○係未滿18歲之少年乙節，自應有所認識，而有與其共犯本
    案犯行之故意，揆諸上開裁判意旨，應依兒童及少年福利與
    權益保障法第112 條第1 項前段規定論罪。
 ㈡ 核被告甲○○所為，係犯毒品危害防制條例第9 條第3 項、
    第4 條第6 項、第3 項、第4 項、兒童及少年福利與權益保
    障法第112 條第1 項前段之成年人與少年共同犯販賣第三級
    毒品而混合二種以上之毒品未遂罪。
 ㈢ 被告與少年乙○○間，對於上開犯行，有犯意之聯絡及行為
    之分擔，為共同正犯。而依卷內事證，僅能認定被告參與少
    年乙○○之販毒行為，然無證據認定被告知悉少年乙○○係
    以少年黃○慈刊登前揭廣告之方式尋找客源，而亦有與少年
    黃○慈共犯本案之意，故與少年黃○慈不論以共同正犯。
 ㈣ 刑之加重、減輕
  ⒈被告為成年人，而與未滿18歲之少年乙○○共同犯罪，應依
    兒童及少年福利與權益保障法第112 條第1 項前段之規定，
    加重其刑。
  ⒉被告販賣含有第三級毒品4-甲基甲基卡西酮、第四級毒品硝
    西泮之毒品咖啡包，係屬混合二種不同級別毒品，應依毒品
    危害防制條例第9 條第3 項規定，依販賣第三級毒品之法定
    刑加重其刑。
  ⒊被告就本案犯行，客觀上已著手實施販賣犯行，然因事實上
    不能真正完成買賣而不遂，為未遂犯，依刑法第25條第2 項
    之規定，按既遂犯之刑減輕之。
  ⒋被告有上開加重及減輕事由，應依法遞行加重其刑後，減輕
    其刑。
 ㈤ 爰酌被告明知第三級毒品3,4-亞甲基雙氧甲基卡西酮、第四
    級毒品硝西泮足以殘害人之身體健康，竟為牟個人私利，無
    視政府制定毒品危害防制條例杜絕毒品犯罪之禁令，仍意圖
    營利而與少年乙○○共同販賣含有上開第三、四級毒品成分
    之毒品咖啡包，所為足以擴散毒品並增加施用毒品人口，戕
    害購毒者之身心健康，實有不該，應予責難，且犯後猶飾詞
    狡辯，未見悔意，兼衡其犯罪之動機、目的、手段、本案販
    賣毒品之種類及數量、高中肄業之智識程度、勉持之經濟狀
    況、幸未及販賣得逞即為警查獲等一切情狀，量處如主文所
    示之刑。
三、沒收部分
 ㈠ 扣案之毒品咖啡包25包，均含有第三級毒品3,4-亞甲基雙氧
    甲基卡西酮、第四級毒品硝西泮成分，有前揭鑑定書附卷可
    參，為本案所查獲之第三、四級毒品，且被告為成年人與少
    年共同販賣第三級毒品而混合二種以上之毒品已構成犯罪（
    未遂），則該等毒品即屬不受法律所保護之違禁物，除鑑定
    用罄部分，因已滅失外，自應連同無析離實益之外包裝袋，
    皆依刑法第38條第1 項規定宣告沒收。
 ㈡ 扣案門號0000000000號行動電話，係供被告與少年乙○○共
    同販賣第三級毒品而混合二種以上之毒品聯絡所用，屬供犯
    罪所用之物，自應依毒品危害防制條例第19條第1 項規定宣
    告沒收。
 ㈢ 另基於共同犯罪行為，應由共犯各負全部責任之理論，共犯
    罪所用或預備之物應在共犯所犯罪名下宣告沒收，是扣案門
    號0000000000號行動電話，雖係少年乙○○與被告聯絡本案
    犯罪所用之物，然該行動電話為少年乙○○所持用，自應於
    少年乙○○於少年法庭所審理本案事實，就其論罪所宣告之
    罪名項下宣告沒收。 
據上論斷，應依刑事訴訟法第299 條第1 項前段，判決如主文。
本案經檢察官林暐勛提起公訴，檢察官蔡宜均到庭執行職務
中    華    民    國    110    年    10   月    19    日
                  刑事第五庭  審判長法  官  呂世文
                                    法  官  李敬之
                                    法  官  陳郁融
以上正本證明與原本無異。
如不服本判決應於收受判決後20日內向本院提出上訴書狀，並應
敘述具體理由。其未敘述上訴理由者，應於上訴期間屆滿後20日
內向本院補提理由書(均須按他造當事人之人數附繕本)「切勿逕
送上級法院」。 
                                    書記官  許哲維
中    華    民    國   110    年    10    月    19    日
附錄本案論罪科刑法條全文 
毒品危害防制條例第4 條
製造、運輸、販賣第一級毒品者，處死刑或無期徒刑；處無期徒
刑者，得併科新臺幣三千萬元以下罰金。
製造、運輸、販賣第二級毒品者，處無期徒刑或十年以上有期徒
刑，得併科新臺幣一千五百萬元以下罰金。
製造、運輸、販賣第三級毒品者，處七年以上有期徒刑，得併科
新臺幣一千萬元以下罰金。
製造、運輸、販賣第四級毒品者，處五年以上十二年以下有期徒
刑，得併科新臺幣五百萬元以下罰金。
製造、運輸、販賣專供製造或施用毒品之器具者，處一年以上七
年以下有期徒刑，得併科新臺幣一百五十萬元以下罰金。
前五項之未遂犯罰之。 
毒品危害防制條例第9 條
成年人對未成年人販賣毒品或犯前三條之罪者，依各該條項規定
加重其刑至二分之一。
明知為懷胎婦女而對之販賣毒品或犯前三條之罪者，亦同。
犯前五條之罪而混合二種以上之毒品者，適用其中最高級別毒品
之法定刑，並加重其刑至二分之一。
兒童及少年福利與權益保障法第112 條
成年人教唆、幫助或利用兒童及少年犯罪或與之共同實施犯罪或
故意對其犯罪者，加重其刑至二分之一。但各該罪就被害人係兒
童及少年已定有特別處罰規定者，從其規定。
對於兒童及少年犯罪者，主管機關得獨立告訴。